---
title: "JAO shortlisting"
author: "Antsa RAJAONAH"
date: "2025-01-14"
output: 
  rmarkdown::html_document:
    theme: lumen
---

```{r setup, include=FALSE}
knitr::opts_chunk$set(echo = TRUE)
library(tidyverse)
library(knitr)
library(kableExtra)
library(plotly)
library(readxl)
library(writexl)
```

## Charger les données

Importer les réponses Kobo :

```{r load_data}
path<-getwd()
database<-paste0(path,"/input/data/JAO_vetting_data_template.xlsx")

candidats <- read_excel(database)
```

## Attribuer des scores

Les scores sont définis pour chaque variable :

```{r scoring}
candidats <- candidats %>%
  mutate(
    # Diplôme (sur 2)
    score_diplome = case_when(
      niveau == "phd" ~ 3,
      niveau == "master" ~ 2,
      niveau == "licence_pro" ~ 1,
      niveau == "licence" ~ 1,
      TRUE ~ 0
    ),

    # Expériences (sur 5)
    score_exp_meal = ifelse(exp_meal == "yes", 2, 0),
    score_exp_recherche = ifelse(exp_recherche == "yes", 3, 0),

    # Compétences logicielles (sur 3)
    score_skills_indesign=skills.indesign*2,
    score_skills_powerpoint=skills.powerpoint*2,
    score_skills_excel=skills.excel*2,
    score_skills_statsoft=skills.stat_soft*1,
    score_skills_sig=skills.sig*1,
    score_skills_pbi=skills.power_bi*1,
    score_skills=(score_skills_indesign+score_skills_powerpoint+score_skills_excel+score_skills_statsoft+score_skills_sig+score_skills_pbi)*(1/3),

    # Capacités (sur 6)
    score_analyse = ifelse(capacite_analyse == "yes", 3, 0),
    score_redaction = ifelse(capacite_redaction == "yes", 3, 0),

    # Langues (Français obligatoire) (sur 2)
    score_language =language.french+language.english,

    # Soft skills (sur 2)
    score_env_interculturel = ifelse(env_interculturel == "yes", 1, 0),
    score_motivation = ifelse(motivation_recherche == "yes", 1, 0),

    # Total des scores(sur 20)
     score_total = round(score_diplome + score_exp_meal + score_exp_recherche + score_skills + score_analyse + score_redaction + score_language + score_env_interculturel + score_motivation)
  )

candidat_femme<-candidats%>%filter(gender=="female")
candidat_homme<-candidats%>%filter(gender=="male")

```

## Générer une shortlist

Appliquer un seuil de score pour filtrer les meilleurs candidats :

```{r echo=FALSE}
seuil<-12
print(paste("Le seuil fixé est de", seuil,"sur 20"))
```
### Générer une shortlist ensemble

```{r shortlist, echo=FALSE}
shortlist <- candidats %>%
  filter(score_total >=seuil) %>%  #
  arrange(desc(score_total))%>%
  select(id,name,gender,score_total,email,tel)

nb_shortlist<-nrow(shortlist)

nb_total<-nrow(candidats)

shortlist %>%
  kbl(caption = "Tableau des candidats shortlistés") %>%  # Ajout d'une légende
  kable_styling(
    bootstrap_options = c("striped", "hover", "condensed", "responsive"),
     full_width = F 
  ) %>%
  scroll_box(width = "100%", height = "300px")

print(paste("Au total, ",nb_shortlist,"candidats sont retenus sur ", nb_total, "postulants avec le seuil fixé de ", seuil,"sur 20 points"))
```

### Générer une shortlist femme

```{r shortlist_female, echo=FALSE}
shortlist_female <- candidats %>%
  filter(gender=="female", score_total >= seuil) %>%  #
  arrange(desc(score_total))%>%
  select(id,name,score_total,email,tel)

nb_shortlist<-nrow(shortlist_female)

nb_total<-candidats%>%filter(gender=="female")%>%nrow()

shortlist_female %>%
  kbl(caption = "Tableau des candidats shortlistés") %>%  # Ajout d'une légende
  kable_styling(
    bootstrap_options = c("striped", "hover", "condensed", "responsive"),
    full_width = F
  )%>%
  scroll_box(width = "100%", height = "300px")

print(paste("Au total, ",nb_shortlist,"candidates sont retenues"))
```

### Générer une shortlist homme

```{r shortlist_male, echo=FALSE}
shortlist_male <- candidats %>%
  filter(gender=="male", score_total >= seuil) %>%  #
  arrange(desc(score_total))%>%
  select(id,name,score_total,email,tel)

nb_shortlist<-nrow(shortlist_male)

nb_total<-candidats%>%filter(gender=="male")%>%nrow()

shortlist_male %>%
  kbl(caption = "Tableau des candidats shortlistés") %>%  # Ajout d'une légende
  kable_styling(
    bootstrap_options = c("striped", "hover", "condensed", "responsive"),
    full_width = F
  )%>%
  scroll_box(width = "100%", height = "300px")

print(paste("Au total, ",nb_shortlist,"candidats sont retenus sur ", nb_total, "postulants avec le seuil fixé de ", seuil,"sur 20 points"))

```
## Distribution des scores

```{r plot_scores, echo=FALSE, warning=FALSE}
p1<-ggplot(candidats, aes(x = score_total)) +
  geom_histogram(binwidth = 2, fill = "green", color = "black") +
  labs(
    x = "Score ensemble",
    y = "Nombre de candidats"
  )

```

```{r plot_scores_femme, echo=FALSE, warning=FALSE}

p2<-ggplot(candidat_femme, aes(x = score_total)) +
  geom_histogram(binwidth = 2, fill ="pink", color = "black") +
  labs(
    x = "Score Femme",
    y = "Nombre de candidates"
  )

```

```{r plot_scores_homme, echo=FALSE, warning=FALSE}

p3<-ggplot(candidat_homme, aes(x = score_total)) +
  geom_histogram(binwidth = 2, fill = "blue", color = "black") +
  labs(
    x = "Score Homme",
    y = "Nombre de candidats"
  )

```


```{r , echo=FALSE, warning=FALSE}
subplot(
  ggplotly(p1), 
  ggplotly(p2), 
  ggplotly(p3),
  nrows = 1,
  shareX = TRUE,
  shareY = TRUE   
)
```

## Exporter la base et les shortlists

La base et les shortlists sont enregistrés dans les fichiers Excel suivants (cliquez sur les liens pour les ouvrir) :  

- [Télécharger la base complète des candidats](./output/candidats.xlsx)  
- [Télécharger la shortlist complète](./output/shortlist_candidats.xlsx)  
- [Télécharger la shortlist des candidates (femmes)](./output/shortlist_candidats_femme.xlsx )
- [Télécharger la shortlist des candidats (hommes)](./output/shortlist_candidats_homme.xlsx)

```{r export,echo=FALSE }

write_xlsx(candidats, paste0(path,"/output/candidats.xlsx"))
write_xlsx(shortlist, paste0(path,"/output/shortlist_candidats.xlsx"))
write_xlsx(shortlist_female, paste0(path,"/output/shortlist_candidats_femme.xlsx"))
write_xlsx(shortlist_male, paste0(path,"/output/shortlist_candidats_homme.xlsx"))
```