---
title: "TCHAD I PRESELECTION DES CANDIDATS POUR LE POSTE DE DATA OFFICER"
format:
  pdf:
    number-sections: true
    colorlinks: true
    
---

```{r setup, include=FALSE}
knitr::opts_chunk$set(message = FALSE, warning = FALSE)

library(tidyverse)
library(plotly)
library(readxl)
library(writexl)
library(kableExtra)
```



```{r load_data, echo=FALSE}
candidats <- read_excel("TCD_DO_VETTING.xlsx")

nb_candidats <- nrow(candidats)

cat("Au total,", nb_candidats, "candidatures ont été reçues pour le poste de Data Officer (DO).\n")
```

## Méthodologie de la préselection des candidats pour le test

Chaque candidat est évalué sur un score total maximal de **10 points**, répartis entre critères académiques, expérience professionnelle, compétences techniques et aptitudes complémentaires.

### Domaine du diplôme (maximum : 2 points)

Le domaine de formation constitue un critère central d’évaluation, en fonction de sa pertinence pour le poste.

- **Statistique** : 2 points  
- **Informatique** : 1,5 point  
- **Mathématiques** : 1 point  
- **Économie** : 0,75 point  
- **Autres domaines** : 0,5 point  

Cette pondération reflète l’adéquation entre la spécialisation académique et les exigences techniques du poste.

### Niveau d’éducation (maximum : 1 point)

Le niveau académique est valorisé :

- **Licence / Licence professionnelle** : 0,5 point  
- **Master** : 0,75 point  
- **Doctorat (PhD)** : 1 point  

### Expérience professionnelle pertinente (maximum : 2 points)

Deux dimensions d’expérience sont prises en compte :

- Expérience en **MEAL** : 1 point  
- Expérience en **gestion et analyse de données** : 1 point  

### Compétences techniques (maximum : 3 points)

Les compétences logicielles sont évaluées de manière cumulative.  
Chaque compétence maîtrisée parmi les suivantes apporte **0,5 point** :

- R  
- Autres logiciels statistiques  
- Excel  
- Kobo  
- Power BI  
- SIG  

Le score maximal pour cette section est à **3 points**.  

### Compétences linguistiques (maximum : 1 point)

Les compétences linguistiques sont évaluées de manière équilibrée :

- Français : 0,5 point  
- Anglais : 0,5 point  

### Soft skills – Expérience en environnement interculturel (maximum : 1 point)

Une expérience confirmée dans un environnement interculturel attribue **1 point**.  
Ce critère vise à évaluer la capacité d’adaptation et de collaboration.

## Calcul du score total

Le score final correspond à la somme des points attribués pour chaque critère :
$$
Score\ total = Diplôme + Niveau + Expérience + Compétences\ techniques + Langues + Soft\ skills
$$

Le score maximal possible est de **10 points**.

```{r scoring}
candidats <- candidats %>%
  mutate(
    
    # ---------------------------
    # 1. Diplôme (max = 2)
    # ---------------------------
    score_diplome = case_when(
      diplome == "stat"  ~ 2,
      diplome == "info"  ~ 1.5,
      diplome == "math"  ~ 1,
      diplome == "eco"   ~ 0.75,
      TRUE               ~ 0.5
    ),

    # ---------------------------
    # 2. Niveau d'éducation (max = 1)
    # ---------------------------
    score_niveau = case_when(
      niveau %in% c("licence", "licence_pro") ~ 0.5,
      niveau == "master"                      ~ 0.75,
      niveau == "phd"                         ~ 1,
      TRUE                                    ~ 0
    ),

    # ---------------------------
    # 3. Expérience (max = 2)
    # ---------------------------
    score_exp_meal = if_else(exp_meal == "yes", 1, 0),
    score_exp_data = if_else(exp_data == "yes", 1, 0),

    # ---------------------------
    # 4. Compétences techniques (max = 3)
    # ---------------------------
    score_skills = rowSums(
      select(., 
             skills.r,
             skills.other_stat_soft,
             skills.excel,
             skills.kobo,
             skills.power_bi,
             skills.sig) * 0.5,
      na.rm = TRUE
    ),

    # ---------------------------
    # 5. Langues (max = 1)
    # ---------------------------
    score_language = (language.french * 0.5) +
                     (language.english * 0.5),

    # ---------------------------
    # 6. Soft skills (max = 1)
    # ---------------------------
    score_env_interculturel = if_else(env_interculturel == "yes", 1, 0),

    # ---------------------------
    # Score total
    # ---------------------------
    score_total = round(
      score_diplome +
      score_niveau +
      score_exp_meal +
      score_exp_data +
      score_skills +
      score_language +
      score_env_interculturel,
      2
    )
  )

classement <- candidats %>%
  arrange(desc(score_total)) %>%
  mutate(Rang = row_number()) %>%
  select(Rang, name, score_total)

classement %>%
  kbl(
    caption = "Classement général des candidats par score total",
    booktabs = TRUE,
    align = "c"
  ) %>%
  kable_styling(
    latex_options = c("striped", "hold_position"),
    full_width = FALSE
  )
```


## Distribution des scores

```{r plot_scores, echo=FALSE, warning=FALSE}
p1 <- ggplot(candidats, aes(x = score_total)) +
  geom_histogram(binwidth = 0.5, fill = "#2C7FB8", color = "white") +
  labs(
    title = "Distribution des scores des candidats",
    x = "Score total",
    y = "Nombre de candidats"
  ) +
  theme_minimal()

p1
```


## Générer une shortlist

```{r echo=FALSE}
seuil <- 6
cat("Le seuil de présélection est fixé à", seuil, "points sur 10.\n")
```

```{r shortlist, echo=FALSE}
shortlist_table <- candidats %>%
  filter(score_total >= seuil) %>%
  arrange(desc(score_total)) %>%
  mutate(Rang = row_number()) %>%
  select(id, name, email, tel)

nb_shortlist <- nrow(shortlist_table)

shortlist_table %>%
  kbl(
    caption = "Candidats présélectionnés (score ≥ seuil fixé)",
    booktabs = TRUE,
    longtable = TRUE,
    align = "c"
  ) %>%
  kable_styling(
    latex_options = c("striped", "hold_position"),
    full_width = FALSE
  )

cat("\n",
    nb_shortlist, "candidats sur", nb_candidats,
    "ont atteint ou dépassé le seuil de",
    seuil, "points.\n")
```